臺灣新竹地方法院民事判決  
110年度訴字第1023號
原      告  范淑貞  
被      告  蔡偉助  
上列當事人間請求損害賠償事件，經原告提起刑事附帶民事訴訟
，由本院刑事庭裁定移送前來(109年度附民字第579號)，本院於
民國111年3月30日辯論終結，判決如下：
    主      文
被告應給付原告新臺幣陸拾肆萬零貳佰元，及自民國一一○年十
月八日起至清償日止，按週年利率百分之五計算之利息。
訴訟費用由被告負擔。
本判決第一項如原告以新臺幣貳拾壹萬參仟肆佰元為被告供擔保
後，得假執行。
    事實及理由
一、原告主張：訴外人曾○○積欠原告新臺幣(下同)1,135,000元
    債務，並於民國82年間，簽發同額之本票6紙與支票1紙以為
    擔保，原告遂於108年6月間，與被告約定以訴外人曾○○還款
    總額之3成為報酬，委由被告向訴外人曾○○追討債務。原告
    並依被告指示，將上開債權讓與被告，被告再以其名義於10
    8年6月17日持上開本票與支票向本院聲請核發支付命令，嗣
    經訴外人曾○○於法定期間提出異議後，視為提起清償債務訴
    訟，後於108年12月16日訴外人曾○○與被告達成訴訟上和解
    ，被告即於同年月27日持和解筆錄向法院聲請強制執行，並
    於109年5月5日獲得訴外人曾○○以現金、支票、代為清償債
    務等方式給付之債款共986,000元後，向法院聲請撤回全部
    執行程序。詎被告竟意圖為自己不法之利益，違背其受託催
    討債務之任務，於訴外人曾○○清償債務完畢後，除返還原告
    5萬元外，拒不返還扣除報酬後剩餘之款項計640,200元(98.
    6萬元*0.7-5萬元)，而為違背其任務之行為。被告上述行為
    ，業經檢察官提起公訴並經法院判決有罪在案。為此，爰依
    因侵權行為之法律關係，請求被告賠償原告640,200元等語
    。並聲明：如主文第1項所示；並陳明願供擔保，請准宣告
    假執行。
二、被告則以：對原告之請求沒有意見。刑事判決認定其犯罪所
    得為65萬元。伊目前在執行社會勞動、沒有工作，無力償還
    等語。
三、得心證之理由：
㈠、原告主張之前揭事實，業據提出與所述相符之臺灣新竹地方
    檢察署109年度偵字第9527號起訴書為證(見本院附民卷第9
    頁至第10頁)。而被告所涉背信案件，經本院以109年度易字
    第779號刑事判決，認被告犯背信罪，處有期徒刑6月，如易
    科罰金，以1,000元折算壹日；未扣案之犯罪所得65萬元沒
    收，於全部或一部不能沒收或不宜沒收時，追徵其價額確定
    等情，有本院109年度易字第770號刑事判決附卷可稽(見本
    院訴字卷第13頁至第33頁)，亦據本院依職權調閱本院109年
    度易字第770號、臺灣新竹地方檢察署109年度偵字第9527號
    刑事卷宗核閱無訛，且被告於本院審理時就刑案判決認定之
    犯罪所得為65萬元一節，並不爭執(見本院訴字卷第82頁)，
    是除被告與訴外人曾○○和解之金額為100萬元及被告本案犯
    罪所得金額為65萬元外，其餘均與原告所述相符，堪信為真
    實。
㈡、按因故意或過失，不法侵害他人之權利者，負損害賠償責任
    ，民法第184條第1項前段定有明文。查被告因前揭背信犯行
    ，致原告受有65萬元之損害，自屬故意不法侵害原告之財產
    權，依上開規定，被告應就原告之損害負賠償責任，是原告
    請求被告賠償640,200元，未逾上開範圍，自應准許。
㈢、末按給付無確定期限者，債務人於債權人得請求給付時，經
    其催告而未為給付，自受催告時起，負遲延責任。其經債權
    人起訴而送達訴狀，或依督促程序送達支付命令，或為其他
    相類之行為者，與催告有同一之效力；遲延之債務，以支付
    金錢為標的者，債權人得請求依法定利率計算之遲延利息；
    應付利息之債務，其利率未經約定，亦無法律可據者，週年
    利率為百分之五，民法第229條第2項、第233條第1項前段、
    第203條分別定有明文。本件被告經原告起訴請求賠償上開
    損害而未為給付，原告自得依上開規定，請求被告加付遲延
    利息。從而，原告請求被告給付604,200元，及自起訴狀繕
    本送達翌日即110年10月8日(見本院附民卷第11頁)起至清償
    日止，按週年利率百分之5計算之利息，為有理由，應予准
    許。
四、原告陳明願供擔保聲請宣告假執行，經核並無不合，爰酌定
    相當擔保金額予以宣告之。
五、本件事實已臻明確，兩造其餘攻擊防禦方法，經本院審酌均
    與本案判決結果不生影響，爰不予逐一論述，併此敘明。
六、訴訟費用負擔之依據：民事訴訟法第78條。
中    華    民    國   111    年    4    月    29    日
                  民事第一庭  審判長法  官  李珮瑜
                                    法  官  楊明箴
                                    法  官  李宇璿
以上正本係照原本作成。
如對本判決上訴，須於判決送達後20日內向本院提出上訴狀。如
委任律師提起上訴者，應一併繳納上訴審裁判費。
中　　華　　民　　國　　111 　年　　5 　　月　　2 　　日
                                    書記官  王恬如